【裁判字號】    92,易,141
【裁判日期】    920331
【裁判案由】    竊盜
【裁判全文】
臺灣板橋地方法院刑事判決                          九十二年度易字第一四一號
    公  訴  人  臺灣板橋地方法院檢察署檢察官
    被      告  丙○○
右列被告因竊盜案件，經檢察官提起公訴（九十一年度偵字第一九八七五號），本院
判決如左：
    主  文
丙○○攜帶兇器竊盜，累犯，處有期徒刑拾月。
扣案之瑞士刀貳把，均沒收。
    事  實
一、丙○○前於民國八十六年間因違反麻醉藥品管理條例案件，經本院判處有期徒刑
    五月確定，並於八十六年十月二十八日易科罰金執行完畢，詎不知悔改，復意圖
    為自己不法之所有，於九十一年十月八日凌晨一時五十五分許，在台北縣板橋市
    ○○○街五十六號前，攜帶其所有，客觀上足以作為凶器使用之瑞士刀二把，打
    開簡敬樺所有、現由甲○○使用之車牌號碼ＢＵ─四七九七號自用小客車車門（
    原已遭破壞未修復），侵入車內竊得車內扶手置物箱內之行動電話免持聽筒乙個
    ，經甲○○之家人發現後報警當場查獲，並扣得前揭瑞士刀二把。
二、案經台北縣政府警察局板橋分局報請臺灣板橋地方法院檢察署檢察官偵查起訴。
    理  由
一、右揭事實業據被告丙○○於本院訊問時坦承不諱，與證人即被害人甲○○指述之
    失竊情節、證人即查獲被告之警員乙○○所證之查獲情形（九十二年二月十四日
    訊問筆錄）互核相符，復有贓物認領保管單一紙、扣案之瑞士刀二把及瑞士刀、
    免持聽筒、被告及ＢＵ─四七九七號自用小客車照片三紙可資佐證，足認被告前
    揭自白與事實相符，堪予採信。本案事證明確，被告犯行已堪認定，自應依法論
    科。至公訴意旨固認為：被告持瑞士刀二把，「破壞簡敬樺所有、現由甲○○使
    用之車牌號碼ＢＵ─四七九七號自用小客車車門，並侵入車內破壞枴杖鎖（毀損
    部分未據告訴），嗣著手竊取車內之行動電話免持聽筒乙個未遂之際，經巡邏員
    警當場查獲」等情。惟查，證人甲○○證稱：「是我家人說有人在我的車子附近
    行跡可疑，我家人就報案，當時我人在房裡出來在我家四樓陽台看，車子的位置
    就在我家樓下，隔著車道的正對面，當時我就看到有人在駕駛座上，並且按到我
    車子的喇叭，我原先的免持聽筒是放在手煞車旁的扶手置物箱內，並沒有露在外
    面，後來當我衝下樓去的時候，警察已經將被告帶出車外，並且當時有對被告進
    行搜身，我當時有看到有從被告的口袋內搜出我的免持聽筒，我的車門原本就有
    被破壞過，但是並沒有修好，但是可以上鎖，車內的拐杖鎖我並沒有發現有被破
    壞的情形」（同前訊問筆錄）。證人乙○○則證稱：「當天接到甲○○或其家人
    的電話報案，說當時車子停在派出所的圍牆右側，有人正在偷車子，我們當時就
    衝出去看，就看到照片所示的紅色車子，而庭上之被告就坐在駕駛座上，（偵查
    卷）十五頁下方照片的免持聽筒裝備是當時我們到達駕駛座上查獲被告的時候，
    在被告的口袋裡面查到的，因為喇叭及耳機當時露出在口袋外，經過甲○○到場
    指認說那是他所有的，當時被告還在駕駛座上，我們當時看到被告時，被告正在
    彎下身在開拐杖鎖，拐杖鎖的位置是在方向盤下，被告看到我們靠近就停下來坐
    在駕駛座上不動，被告當時並沒有做任何的表示，我們就將被告帶回派出所內製
    作筆錄」（同前訊問筆錄），是被告業已將竊取之行動電話免持聽筒置入口袋，
    應認為業已置於其管領下而既遂，且被告並未破壞車門及柺杖鎖，公訴意旨此部
    分尚有誤認，應予指出，至證人乙○○雖敘及被告欲打開柺杖鎖乙節，惟柺杖鎖
    既未經破壞，尚無從為其前揭證述之佐證，且證人乙○○亦證稱警員靠近時，被
    告即坐在駕駛座上不動，是所稱被告彎下身在開拐杖鎖等情，難謂非推測之詞，
    仍乏積極證據證明被告有竊取車輛之意圖，均附此敘明。
二、核被告所為，係犯刑法第三百二十一條第一項第三款之加重竊盜罪。公訴意旨誤
    認為被告行竊免持聽筒之犯行尚屬未遂，應予指明，已如前述。被告前於八十六
    年間因違反麻醉藥品管理條例案件，經本院判處有期徒刑五月確定，並於八十六
    年十月二十八日易科罰金執行完畢，有台灣高等法院檢察署刑案紀錄簡覆表附卷
    可稽，於前案有期徒刑執行完畢後五年內，再犯本件有期徒刑以上之罪，為累犯
    ，應依法加重其本刑。爰審酌被告前有盜匪等前科，素行不佳，竟於假釋付保護
    管束期間再犯本案，犯後於本院訊問時猶任意誣指警員、被害人串謀栽贓嫁禍，
    顯然並無悛悔之意，原應嚴懲，復衡其行竊所得不高，對被害人造成之損失尚輕
    ，猶知於事證已明時坦承犯行，態度尚可等其他一切情狀，量處如主文所示之刑
    ，以示懲儆。
三、至扣案之瑞士刀二把，係被告所有並攜以供行竊所用之物，此據被告陳明在卷，
    爰依刑法第三十八條第一項第二款之規定宣告沒收，附此敘明。
據上論斷，應依刑事訴訟法第二百九十九條第一項前段，刑法第三百二十一條第一項
第三款、第三十八條第一項第二款，判決如主文。
本案經檢察官黃明娟到庭執行職務
中      華      民      國    九十二    年      三      月    三十一    日
                           臺灣板橋地方法院刑事第五庭
                                   法  官  王  偉  光
右正本證明與原本無異。
如不服本判決，應於判決送達後十日內，向本院提出上訴狀。
                                   書記官  陳  怡  君
中      華      民      國    九十二    年      三      月    三十一    日
附錄本案論罪科刑法條全文：
刑法第三百二十一條
犯竊盜罪而有左列情形之一者，處六月以上五年以下有期徒刑：
一、於夜間侵入住宅或有人居住之建築物、船艦或隱匿其內而犯之者。
二、毀越門扇、牆垣或其他安全設備而犯之者。
三、攜帶兇器而犯之者。
四、結夥三人以上而犯之者。
五、乘火災、水災或其他災害之際而犯之者。
六、在車站或埠頭而犯之者。
前項之未遂犯罰之。


司法院資訊處製作；財團法人民間司法改革基金會備份。
